src/fst/test/gt-norm-yamls/V-v1_antaa_gt-norm.yaml
#Verb lukea # meaning 'to read' - 'läsa' - GOLD
     lukea+V+Inf: lukea
     lukea+V+Act+Ind+Prs+Sg1: luen
     lukea+V+Act+Ind+Prs+Sg2: luet
     lukea+V+Act+Ind+Prs+Sg3: lukkee
     lukea+V+Act+Ind+Prs+Pl1: luema
     lukea+V+Act+Ind+Prs+Pl2: luetta
     lukea+V+Act+Ind+Prs+Pl3: [lukeva, lukkee, luethaan]
     lukea+V+Pass+Ind+Prs: luethaan
     lukea+V+Act+Ind+Prs+ConNeg: lue
     lukea+V+Act+Ind+Prt+Sg1: luin
     lukea+V+Act+Ind+Prt+Sg2: luit
     lukea+V+Act+Ind+Prt+Sg3: luki
     lukea+V+Act+Ind+Prt+Pl1: luima
     lukea+V+Act+Ind+Prt+Pl2: luitta
     lukea+V+Act+Ind+Prt+Pl3: [luit, luethiin] #lukiva
     lukea+V+Pass+Ind+Prt: luethiin
     lukea+V+Act+Cond+Sg1: lukisin
     lukea+V+Act+Cond+Sg2: lukisit
     lukea+V+Act+Cond+Sg3: lukis
     lukea+V+Act+Cond+Pl1: lukisimma #lukisima
     lukea+V+Act+Cond+Pl2: lukisitta
     lukea+V+Act+Cond+Pl3: [lukisit, lukisivva, lukisiva] #
     lukea+V+InfE+Ine: lukiessa
     lukea+V+InfE+Ins: lukien
     lukea+V+InfMa+Ill: [lukheen,lukehmaan, lukemhaan]
     lukea+V+InfMa+Ine: lukemassa
     lukea+V+InfMa+Ela: lukemasta
     lukea+V+InfMa+Ade: lukemalla
     lukea+V+InfMa+Abe: lukematta
     lukea+V+Act+PrsPrc+Sg+Nom: lukeva
     lukea+V+Act+PrsPrc+Pl+Nom: lukevat
     lukea+V+Pass+PrsPrc+Sg+Nom: luettava # luettavva, 
     lukea+V+Pass+PrsPrc+Pl+Nom: luettavat # luettavvat, 
     lukea+V+Act+PrfPrc+Sg+Nom: lukenu
     lukea+V+Act+PrfPrc+Pl+Nom: [lukehneet, lukenheet]
     lukea+V+Pass+PrfPrc+Sg+Nom: luettu
     lukea+V+Pass+PrfPrc+Pl+Nom: luetut
     lukea+V+Pass+Cond: luettais #luettas
     lukea+V+Der/minen+N+Sg+Nom: lukeminen

#Verb alkaa # meaning 'to begin' - 'börja' - GOLD
     alkaa+V+Inf: alkaa
     alkaa+V+Act+Ind+Prs+Sg1: alan
     alkaa+V+Act+Ind+Prs+Sg2: alat
     alkaa+V+Act+Ind+Prs+Sg3: alkaa
     alkaa+V+Act+Ind+Prs+Pl1: alama
     alkaa+V+Act+Ind+Prs+Pl2: alatta
     alkaa+V+Act+Ind+Prs+Pl3: [alkava, alkaa, alethaan]
     alkaa+V+Pass+Ind+Prs: alethaan
     alkaa+V+Act+Ind+Prs+ConNeg: ala
     alkaa+V+Act+Ind+Prt+Sg1: aloin
     alkaa+V+Act+Ind+Prt+Sg2: aloit
     alkaa+V+Act+Ind+Prt+Sg3: [alko, alkoi]
     alkaa+V+Act+Ind+Prt+Pl1: aloima
     alkaa+V+Act+Ind+Prt+Pl2: aloitta
     alkaa+V+Act+Ind+Prt+Pl3: [alethiin, aloit] #alkoiva
     alkaa+V+Pass+Ind+Prt: alethiin
     alkaa+V+Act+Cond+Sg1: alkaisin #alkasin
     alkaa+V+Act+Cond+Sg2: alkaisit
     alkaa+V+Act+Cond+Sg3: alkais
     alkaa+V+Act+Cond+Pl1: alkaisimma #[alkaisima, alkasima, alkasimma]
     alkaa+V+Act+Cond+Pl2: alkaisitta #alkasitta
     alkaa+V+Act+Cond+Pl3: [alkaisit, alkaisivva, alkaisiva] # [, alkasit, alkasiva, alkasivva]
     alkaa+V+InfE+Ine: alkaessa
     alkaa+V+InfE+Ins: alkaen
     alkaa+V+InfMa+Ill: [alkhaan, alkamhaan, alkahmaan]
     alkaa+V+InfMa+Ine: alkamassa
     alkaa+V+InfMa+Ela: alkamasta
     alkaa+V+InfMa+Ade: alkamalla
     alkaa+V+InfMa+Abe: alkamatta
     alkaa+V+Act+PrsPrc+Sg+Nom: alkava
     alkaa+V+Act+PrsPrc+Pl+Nom: alkavat
     alkaa+V+Pass+PrsPrc+Sg+Nom: alettava # alettavva, 
     alkaa+V+Pass+PrsPrc+Pl+Nom: alettavat # alettavvat, 
     alkaa+V+Act+PrfPrc+Sg+Nom: alkanu
     alkaa+V+Act+PrfPrc+Pl+Nom: [alkanheet, alkahneet]
     alkaa+V+Pass+PrfPrc+Sg+Nom: alettu
     alkaa+V+Pass+PrfPrc+Pl+Nom: aletut
     alkaa+V+Pass+Cond: alettais #alettas
     alkaa+V+Der/minen+N+Sg+Nom: alkaminen


#Verb pittää - # meaning 'have (to), think' - 'ha, vara tvungen, anse' - GOLD
     pittää+V+Inf: pittää
     pittää+V+Act+Ind+Prs+Sg1: piän
     pittää+V+Act+Ind+Prs+Sg2: piät
     pittää+V+Act+Ind+Prs+Sg3: pittää
     pittää+V+Act+Ind+Prs+Pl1: piämä
     pittää+V+Act+Ind+Prs+Pl2: piättä
     pittää+V+Act+Ind+Prs+Pl3: [pitävä, pittää, piethään]
     pittää+V+Pass+Ind+Prs: piethään
     pittää+V+Act+Ind+Prs+ConNeg: piä
     pittää+V+Act+Ind+Prt+Sg1: piin
     pittää+V+Act+Ind+Prt+Sg2: piit
     pittää+V+Act+Ind+Prt+Sg3: piti
     pittää+V+Act+Ind+Prt+Pl1: piimä
     pittää+V+Act+Ind+Prt+Pl2: piittä
     pittää+V+Act+Ind+Prt+Pl3: [piit, piethiin] #pitivä
     pittää+V+Pass+Ind+Prt: piethiin
     pittää+V+Act+Cond+Sg1: pitäisin
     pittää+V+Act+Cond+Sg2: pitäisit
     pittää+V+Act+Cond+Sg3: pitäis
     pittää+V+Act+Cond+Pl1: pitäisimmä # [pitäisimä, pitäsimmä, pitäsimä]
     pittää+V+Act+Cond+Pl2: pitäisittä
     pittää+V+Act+Cond+Pl3: [pitäisit, pitäisivvä, pitäisivä] # [pitäisivvä, pitäsit, pitäsivvä]
     pittää+V+InfE+Ine: pitäessä
     pittää+V+InfE+Ins: pitäen
     pittää+V+InfMa+Ill: [pithään, pitähmään, pitämhään]
     pittää+V+InfMa+Ine: pitämässä
     pittää+V+InfMa+Ela: pitämästä
     pittää+V+InfMa+Ade: pitämällä
     pittää+V+InfMa+Abe: pitämättä
     pittää+V+Act+PrsPrc+Sg+Nom: pitävä
     pittää+V+Act+PrsPrc+Pl+Nom: pitävät
     pittää+V+Pass+PrsPrc+Sg+Nom: piettävä # piettävvä,
     pittää+V+Pass+PrsPrc+Pl+Nom: piettävät # piettävvät, 
     pittää+V+Act+PrfPrc+Sg+Nom: pitäny
     pittää+V+Act+PrfPrc+Pl+Nom: [pitähneet, pitänheet]
     pittää+V+Pass+PrfPrc+Sg+Nom: pietty
     pittää+V+Pass+PrfPrc+Pl+Nom: pietyt
     pittää+V+Pass+Cond: piettäis
     pittää+V+Der/minen+N+Sg+Nom: pitäminen

#Verb olla - # meaning 'to be' - 'vara' - GOLD
     olla+V+Inf: olla
     olla+V+Act+Ind+Prs+Sg1: olen
     olla+V+Act+Ind+Prs+Sg2: olet
     olla+V+Act+Ind+Prs+Sg3: oon
     olla+V+Act+Ind+Prs+Pl1: olema
     olla+V+Act+Ind+Prs+Pl2: oletta
     olla+V+Act+Ind+Prs+Pl3: oon
     olla+V+Pass+Ind+Prs: [olhaan, olthaan]
     olla+V+Act+Ind+Prs+ConNeg: ole
     olla+V+Act+Ind+Prt+Sg1: olin
     olla+V+Act+Ind+Prt+Sg2: olit
     olla+V+Act+Ind+Prt+Sg3: oli
     olla+V+Act+Ind+Prt+Pl1: olima
     olla+V+Act+Ind+Prt+Pl2: olitta
     olla+V+Act+Ind+Prt+Pl3: [oli, olit, olthiin]
     olla+V+Pass+Ind+Prt: olthiin
     olla+V+Act+Cond+Sg1: olisin
     olla+V+Act+Cond+Sg2: olisit
     olla+V+Act+Cond+Sg3: olis 
     olla+V+Act+Cond+Pl1: olisimma     
     olla+V+Act+Cond+Pl2: olisitta     
     olla+V+Act+Cond+Pl3: [olisit, olisiva]
     olla+V+InfE+Ine: ollessa
     olla+V+InfE+Ins: ollen
     olla+V+InfMa+Ill: [olemhaan, olehmaan]
     olla+V+InfMa+Ine: olemassa     
     olla+V+InfMa+Ela: olemasta     
     olla+V+InfMa+Ade: olemalla     
     olla+V+InfMa+Abe: olematta     
     olla+V+Act+PrsPrc+Sg+Nom: oleva
     olla+V+Act+PrsPrc+Pl+Nom: olevat
     olla+V+Pass+PrsPrc+Sg+Nom: oltava
     olla+V+Pass+PrsPrc+Pl+Nom: oltavat
     olla+V+Act+PrfPrc+Sg+Nom: ollu 
     olla+V+Act+PrfPrc+Pl+Nom: olheet
     olla+V+Pass+PrfPrc+Sg+Nom: oltu 
     olla+V+Pass+PrfPrc+Pl+Nom: ollut
     olla+V+Pass+Cond: olis
     olla+V+Der/minen+N+Sg+Nom: oleminen

#Verb siirtyä - # meaning 'to be moved' - 'flytta sig/flyttas' - GOLD
     siirtyä+V+Inf: siirtyä
     siirtyä+V+Act+Ind+Prs+Sg1: siiryn
     siirtyä+V+Act+Ind+Prs+Sg2: siiryt
     siirtyä+V+Act+Ind+Prs+Sg3: siirtyy
     siirtyä+V+Act+Ind+Prs+Pl1: siirymä
     siirtyä+V+Act+Ind+Prs+Pl2: siiryttä
     siirtyä+V+Act+Ind+Prs+Pl3: [siirtyvä, siirtyy, siirythään]
     siirtyä+V+Pass+Ind+Prs: siirythään
     siirtyä+V+Act+Ind+Prs+ConNeg: siiry
     siirtyä+V+Act+Ind+Prt+Sg1: siiryin
     siirtyä+V+Act+Ind+Prt+Sg2: siiryit
     siirtyä+V+Act+Ind+Prt+Sg3: [siirty, siirtyi]
     siirtyä+V+Act+Ind+Prt+Pl1: siiryimä
     siirtyä+V+Act+Ind+Prt+Pl2: siiryittä
     siirtyä+V+Act+Ind+Prt+Pl3: [siiryit, siirythiin] #siirtyivä
     siirtyä+V+Pass+Ind+Prt: siirythiin
     siirtyä+V+Act+Cond+Sg1: siirtyisin
     siirtyä+V+Act+Cond+Sg2: siirtyisit
     siirtyä+V+Act+Cond+Sg3: siirtyis
     siirtyä+V+Act+Cond+Pl1: siirtyisimmä # siirtysimmä, siirtyisimä, siirtysimä]
     siirtyä+V+Act+Cond+Pl2: siirtyisittä
     siirtyä+V+Act+Cond+Pl3: [siirtyisit, siirtyisivvä, siirtyisivä]  # siirtyisivä, siirtysit, siirtysivä, siirtysivvä]
     siirtyä+V+InfE+Ine: siirtyessä
     siirtyä+V+InfE+Ins: siirtyen
     siirtyä+V+InfMa+Ill: [siirthyyn, siirtyhmään, siirtymhään]
     siirtyä+V+InfMa+Ine: siirtymässä
     siirtyä+V+InfMa+Ela: siirtymästä
     siirtyä+V+InfMa+Ade: siirtymällä
     siirtyä+V+InfMa+Abe: siirtymättä
     siirtyä+V+Act+PrsPrc+Sg+Nom: siirtyvä
     siirtyä+V+Act+PrsPrc+Pl+Nom: siirtyvät
     siirtyä+V+Pass+PrsPrc+Sg+Nom: siiryttävä # siiryttävvä, 
     siirtyä+V+Pass+PrsPrc+Pl+Nom: siiryttävät # siiryttävvät, 
     siirtyä+V+Act+PrfPrc+Sg+Nom: siirtyny
     siirtyä+V+Act+PrfPrc+Pl+Nom: [siirtyhneet, siirtynheet]
     siirtyä+V+Pass+PrfPrc+Sg+Nom: siirytty
     siirtyä+V+Pass+PrfPrc+Pl+Nom: siirytyt
     siirtyä+V+Pass+Cond: siiryttäis
     siirtyä+V+Der/minen+N+Sg+Nom: siirtyminen

#Verb käyttää - # meaning 'to use' - 'använda' - GOLD     
     käyttää+V+Inf: käyttää
     käyttää+V+Act+Ind+Prs+Sg1: käytän
     käyttää+V+Act+Ind+Prs+Sg2: käytät
     käyttää+V+Act+Ind+Prs+Sg3: käyttää
     käyttää+V+Act+Ind+Prs+Pl1: käytämä
     käyttää+V+Act+Ind+Prs+Pl2: käytättä
     käyttää+V+Act+Ind+Prs+Pl3: [käyttävä, käyttää, käytethään]
     käyttää+V+Pass+Ind+Prs: käytethään
     käyttää+V+Act+Ind+Prs+ConNeg: käytä
     käyttää+V+Act+Ind+Prt+Sg1: käytin
     käyttää+V+Act+Ind+Prt+Sg2: käytit
     käyttää+V+Act+Ind+Prt+Sg3: käytti
     käyttää+V+Act+Ind+Prt+Pl1: käytimä
     käyttää+V+Act+Ind+Prt+Pl2: käytittä
     käyttää+V+Act+Ind+Prt+Pl3: [käytit, käytethiin] #käyttivä
     käyttää+V+Pass+Ind+Prt: käytethiin
     käyttää+V+Act+Cond+Sg1: käyttäisin
     käyttää+V+Act+Cond+Sg2: käyttäisit
     käyttää+V+Act+Cond+Sg3: käyttäis
     käyttää+V+Act+Cond+Pl1: käyttäisimmä #[käyttäisimä, käyttäsimmä, käyttäsimä]
     käyttää+V+Act+Cond+Pl2: käyttäisittä
     käyttää+V+Act+Cond+Pl3: [käyttäisit, käyttäisivvä, käyttäisivä] #[käyttäsit, käyttäsivvä, käyttäsivä]
     käyttää+V+InfE+Ine: käyttäessä
     käyttää+V+InfE+Ins: käyttäen
     käyttää+V+InfMa+Ill: [käythään, käythään, käyttähmään, käyttämhään]
     käyttää+V+InfMa+Ine: käyttämässä
     käyttää+V+InfMa+Ela: käyttämästä
     käyttää+V+InfMa+Ade: käyttämällä
     käyttää+V+InfMa+Abe: käyttämättä
     käyttää+V+Act+PrsPrc+Sg+Nom: käyttävä
     käyttää+V+Act+PrsPrc+Pl+Nom: käyttävät
     käyttää+V+Pass+PrsPrc+Sg+Nom: käytettävä # käytettävvä, 
     käyttää+V+Pass+PrsPrc+Pl+Nom: käytettävät # käytettävvät, 
     käyttää+V+Act+PrfPrc+Sg+Nom: käyttäny
     käyttää+V+Act+PrfPrc+Pl+Nom: [käyttähneet, käyttänheet]
     käyttää+V+Pass+PrfPrc+Sg+Nom: käytetty
     käyttää+V+Pass+PrfPrc+Pl+Nom: käytetyt
     käyttää+V+Pass+Cond: käytettäis
     käyttää+V+Der/minen+N+Sg+Nom: käyttäminen

#Verb taitaa - # meaning '' - '' - GOLD
     taitaa+V+Inf: taitaa
     taitaa+V+Act+Ind+Prs+Sg1: taian
     taitaa+V+Act+Ind+Prs+Sg2: taiat
     taitaa+V+Act+Ind+Prs+Sg3: taitaa
     taitaa+V+Act+Ind+Prs+Pl1: taiama
     taitaa+V+Act+Ind+Prs+Pl2: taiatta
     taitaa+V+Act+Ind+Prs+Pl3: [taitava, taitaa, taiethaan]
     taitaa+V+Pass+Ind+Prs: taiethaan
     taitaa+V+Act+Ind+Prs+ConNeg: taia
     taitaa+V+Act+Ind+Prt+Sg1: taisin
     taitaa+V+Act+Ind+Prt+Sg2: taisit
     taitaa+V+Act+Ind+Prt+Sg3: taisi
     taitaa+V+Act+Ind+Prt+Pl1: taisima
     taitaa+V+Act+Ind+Prt+Pl2: taisitta 
     taitaa+V+Act+Ind+Prt+Pl3: [taiethiin, taisit] #taisiva
     taitaa+V+Pass+Ind+Prt: taiethiin
     taitaa+V+Act+Cond+Sg1: taitaisin
     taitaa+V+Act+Cond+Sg2: taitaisit
     taitaa+V+Act+Cond+Sg3: taitais
     taitaa+V+Act+Cond+Pl1: taitaisimma
     taitaa+V+Act+Cond+Pl2: taitaisitta
     taitaa+V+Act+Cond+Pl3: [taitaisit, taitaisivva, taitaisiva]
     taitaa+V+InfE+Ine: taitaessa
     taitaa+V+InfE+Ins: taitaen
     taitaa+V+InfMa+Ill: [taitahmaan, taitamhaan, taithaan]
     taitaa+V+InfMa+Ine: taitamassa
     taitaa+V+InfMa+Ela: taitamasta
     taitaa+V+InfMa+Ade: taitamalla
     taitaa+V+InfMa+Abe: taitamatta
     taitaa+V+Act+PrsPrc+Sg+Nom: taitava
     taitaa+V+Act+PrsPrc+Pl+Nom: taitavat
     taitaa+V+Pass+PrsPrc+Sg+Nom: taiettava # taiettavva, 
     taitaa+V+Pass+PrsPrc+Pl+Nom: taiettavat # taiettavvat, 
     taitaa+V+Act+PrfPrc+Sg+Nom: [tainu, taitanu]
     taitaa+V+Act+PrfPrc+Pl+Nom: [taitahneet, taitanheet]
     taitaa+V+Pass+PrfPrc+Sg+Nom: taiettu
     taitaa+V+Pass+PrfPrc+Pl+Nom: taietut
     taitaa+V+Pass+Cond: taiettas
     taitaa+V+Der/minen+N+Sg+Nom: taitaminen
